【裁判字號】    91,訴,3714
【裁判日期】    920123
【裁判案由】    毒品危害防制條例
【裁判全文】
臺灣高雄地方法院刑事判決                        九十一年度訴字第三七一四號
    公  訴  人  臺灣高雄地方法院檢察署檢察官
    被      告  甲○○  男二十.
右列被告因違反毒品危害防制條例案件，經檢察官聲請以簡易判決處刑（九十一年度
毒偵緝字第五一四號），本院認不宜以簡易判決處刑，改依通常程序判決如左：
    主  文
甲○○連續施用第一級毒品，處有期徒刑柒月，第一級毒品海洛因貳包（淨重合計零
點貳柒公克）沒收銷燬之；又施用第二級毒品，處有期徒刑肆月。應執行有期徒刑拾
月，第一級毒品海洛因貳包（淨重合計零點貳柒公克）沒收銷燬之。
    事  實
一、甲○○前於民國八十八年間因犯施用毒品案件，經臺灣高雄地方法院檢察署檢察
    官聲請本院於八十八年十一月九日以八十八年毒聲字第八三八三號裁定送勒戒處
    所觀察、勒戒後，認無繼續施用毒品之傾向，經檢察官於八十八年十一月二十五
    日以八十八年度偵緝字第一八六五號為不起訴處分確定。詎其明知海洛因及安非
    他命業經公告列為毒品危害防制條例第二條第二項第一款、第二款之第一、二級
    毒品，均不得非法持有、施用，竟猶不知戒絕悔改，仍基於施用第一級毒品海洛
    因之概括犯意，自八十九年八月間某日起至九十一年五月十日上午十一時許止，
    連續於前揭時日內，先後在高雄縣鳳山市五甲廟內廁所等處，以將第一級毒品海
    洛因粉末摻入香菸內吸食之方式，施用第一級毒品海洛因多次；並另行起意於九
    十一年二月九日在高雄縣鳳山市某處以將第二級毒品安非他命置放在吸食器內，
    下用火燒烤加熱後再吸食其霧化氣體之方式，施用第二級毒品安非他命一次。嗣
    先於九十一年二月九日下午一時二十分許，在高雄縣鳳山市○○○街因另案通緝
    為警查獲，經其同意採取其尿液送請高雄縣政府衛生局檢驗結果呈嗎啡及安非他
    命陽性反應而查獲。復於九十一年五月十日下午三時三十分許，在高雄縣鳳山市
    ○○○路二九五巷七十九號前為警查獲，並扣得甲○○所有之第一級毒品海洛因
    二包（合計淨重○．二七公克）。經檢察官聲請本院於九十一年六月二十一日以
    九十一年毒聲字第三四一七號裁定送勒戒處所觀察勒戒後，認有繼續施用毒品之
傾向，再經本院於九十一年十月三十日以九十一年毒聲字第七一一一號裁定送戒
    治處所施以強制戒治迄今。
二、案經高雄市政府警察局三民第二分局及高雄縣警察局林園分局分別移送臺灣高雄
    地方法院檢察署檢察官偵查後，聲請以簡易判決處刑，本院簡易庭認不宜，改依
    常程序審理。
    理  由
一、右揭犯罪事實，業據被告甲○○於本院審理時坦承不諱，被告於九十一年二月九
    日為警查獲時所採集之尿液，經送驗結果，呈嗎啡及甲基安非他命陽性反應，有
    高雄縣政府衛生局九十一年三月二十一日九一煙檢字第三六三號煙毒尿液檢驗成
    績書一紙附卷可稽，又被告於九十一年五月十日下午三時三十分許，為警查獲時
    ，經警採取其尿液送請檢驗結果，呈嗎啡陽性反應，有高雄市立凱旋醫院九十一
    年六月十四日高市凱醫檢字第００五○五號煙毒尿液檢驗成績書一一紙在卷可稽
    ，而海洛因施用入人體後水解還原成嗎啡，再循嗎啡之代謝方式排出體外，已據
    行政院衛生署藥物食品檢驗局（73）藥檢壹字第０三０二二一號函敘明綦詳。又
    扣案之疑似海洛因之色粉末二包，經送請法務部調查局鑑定結果，確屬第一級毒
    品海洛因（二包合計淨重○．二七公克），有法務部調查局九十一年七月八日調
    科壹字第二二○○一三六二四號鑑定通知書一紙附於審卷可按，此外，復有前開
    扣案之第一級毒品海洛因二包（合計淨重○．二七公克）扣案可資佐證，被告於
    本院審理中之自白與事實相符，自可採為認定事實之依據，其前開施施用第一級
    、第二級毒品犯行，堪以認定。再查，被告前於八十八年間因犯施用毒品案件，
    經檢察官聲請本院於八十八年十一月九日以八十八年毒聲字第八三八三號裁定送
    勒戒處所觀察、勒戒後，認無繼續施用毒品之傾向，經檢察官於八十八年十一月
    二十五日以八十八年度偵緝字第一八六五號為不起訴處分確定，其於該不起訴處
    分確定後五年內再犯本件施用第一、二級毒品犯行，經本院於九十一年六月二十
    一日以九十一年毒聲字第三四一七號裁定送勒戒處所觀察勒戒後，認有繼續施用
    毒品之傾向，再經本院於九十一年十月三十日以九十一年毒聲字第七一一一號裁
    定送戒治處所施以強制戒治迄今等情，有八十八年度毒偵緝字第一八六五號不起
    訴處分書、臺灣高雄看守所附設勒戒處所九十一年十月十九日高所坤戒勒字第二
    五九五號函所附有無繼續施用毒品傾向證明書、本院被告院內索引卡紀錄表、臺
    灣高等法院被告全國前案紀錄表、臺灣高雄地方法院檢察署刑案資料查註紀錄表
    各一份在卷可稽，被告於前揭不起訴處分後五年以內再犯本件施用第一、二級毒
    品犯行，經本院裁定送勒戒處所觀察勒戒後，認有繼續施用毒品傾向，應依法予
    以論罪科刑。
二、查海洛因、安非他命分係毒品危害防制條例第二條第二項第一款、第二款所稱之
    第一、二級毒品，均不得持有、施用。次按犯毒品危害防制條例第十條之施用第
    一級、第二級毒品罪者，檢察官應先將被告送勒戒處所觀察、勒戒，經觀察、勒
    戒後，認無繼續施用毒品傾向者，應由檢察官為不起訴處分。依此為不起訴處分
    後，五年內再犯第十條施用第一級、第二級毒品罪者，經觀察、勒戒後，認有繼
    續施用毒品之傾向，則不適用前開規定，而應依通常訴訟程序予以起訴論罪科刑
    ，此觀諸毒品危害防制條例第二十條第一項、第二項前段、第三項前段規定自明
    。本件被告前既已因施用毒品案件，經送勒戒處所觀察、勒戒後，認無繼續施用
    毒品傾向，由檢察官為不起訴處分在案，其於該不起訴處分後五年內再犯施用海
    洛因及安非他命之犯行，再經送觀察、勒戒後，認有繼續施用毒品之傾向，依前
    所述，應依法予以論罪科刑。故核被告所為，係犯毒品危害防制條例第十條第一
    項施用第一級毒品罪及同條第二項施用第二級毒品罪。又被告先後多次施用第一
    級毒品海洛因之行為，時間緊接，反覆為之，所犯又係同一罪名之罪，顯係基於
    概括犯意為之，應依連續犯規定論以一罪，並加重其刑。至被告多次持有第一級
    毒品犯行，亦係基於概括之犯意反覆為之，本亦應以連續持有論，惟其持有後進
    而施用，其持有之低度行為應被施用之高度行為所吸收，故不另論其持有毒品罪
    。再者被告所犯施用第一級毒品及施用第二級毒品罪二罪之間，犯意各別，行為
    互殊，應予分論併罰。另被告自九十一年五月七日上午十一時許起至九十一年五
    月十日止之施用第一級毒品犯行，雖未據檢察官起訴，惟與已起訴部分之犯罪事
    實，有連續犯之裁判上一罪之關係，為起訴效力所及，本院自得一併審理，併此
    敘明。審酌被告於毒品危害防制條例施行後因施用毒品，經勒戒、觀察，由檢察
    官為不起訴處分確定後，仍未戒絕毒品，再犯相同之罪，顯見其戒毒悔改之意，
    並念其施用毒品乃自戕一己之身體健康，尚未害及他人，且其犯後已坦承犯行，
    態度良好等一切情狀，量處如主文所示之刑，並定其應執行之刑。扣案之海洛因
    二包（淨重合計○‧二七公克）確屬毒品危害防制條例第二條第二項第一款所稱
    之第一級毒品海洛因，已如前述，爰依毒品危害防制條例第十八條第一項前段規
    定宣告沒收並銷燬之。至鑑驗耗用之毒品，既已滅失，即無庸再為沒收諭知。
據上論斷，應依刑事訴訟法第四百五十二條、第二百九十九條第一項前段，毒品危害
防制條例第十條第一項、第二項、第二十條第三項、第十八條第一項前段，刑法第十
一條、第五十六條、第五十一條第五款，判決如主文。
本案經檢察官楊慶瑞到庭執行職務。
中      華      民      國      九十二      年    一    月    二十三    日
                                  臺灣高雄地方法院刑事庭
                                      法  官    涂裕洪
右正本證明與原本無異。
如不服本判決，應於判決送達後十日內，向本院提出上訴狀。
                                      書記官    賴佳慧
中    華    民    國      九十二     年      一     月      二十八      日
附錄本判決論罪法條：
毒品危害防制條例第十條第一項：
  施用第一級毒品者，處六月以上五年以下有期徒刑。
毒品危害防制條例第十條第二項：
  施用第二級毒品者，處三年以下有期徒刑。


司法院資訊處製作；財團法人民間司法改革基金會備份。
